臺灣士林地方法院民事裁定　　　　　 100年度司養聲字第52號
聲請人　即
收　養　人　侯宗鍇
聲請人　即
被　收養人　侯俊任
　　　　　　侯詠心
上二人共同
法定代理人　侯宗城
　　　　　　黃鳳琴
上列當事人聲請認可收養事件，本院裁定如下：
    主  文
聲請駁回。
聲請程序費用由聲請人負擔。
    理  由
一、本件聲請意旨略以：聲請人侯宗鍇（收養人、民國00年0 月
    00日出生）與侯俊任（被收養人、民國00年00月00日出生）
    、侯詠心（被收養人、民國00年0 月0 日出生），於民國
    100 年3 月28日經被收養人之法定代理人侯宗城、黃鳳琴同
    意，訂立書面收養契約，由收養人收養被收養人為養子女，
    為此請求認可等語，另提出收養契約書、戶籍謄本等件為證
    。
二、按收養有無效、得得撤銷之原因或違反其他法律規定者，法
    院應不予認可。民法第1079條第2 項定有明文。又法院認可
    兒童及少年收養事件，應基於兒童及少年之最佳利益，斟酌
    收養人之人格、經濟能力、家庭狀況及以往照顧或監護其他
    兒童及少年之紀錄決定之。法院認可兒童及少年之收養前，
    應命主管機關或兒童及少年福利機構進行訪視，提出調查報
    告及建議。收養人或收養事件之利害關係人亦得提出相關資
    料或證據，供法院斟酌。兒童及少年褔利法第14條第1 項、
    第4 項亦有明示。經查，本件聲請人主張兩造業經被收養人
    之法定代理人同意訂立收養契約書，由收養人收養被收養人
    ，請求認可收養，並據提出上開資料為證，惟本院為明瞭收
    養人意願、人格、經濟能力、家庭狀況、及與被收養人之相
    處情形，通知收養人、被收養人及其法定代理人即生父侯宗
    城、生母黃鳳琴到庭以便調查本件收養有無違反前揭民法第
    1079條第2 項規定，及審酌本件收養是否符合被收養人之最
    佳利益？惟僅收養人、被收養人之生父曾經到庭，被收養人
    及其生母均未到庭，嗣再改訂期日，惟收養人、被收養人及
    其生父、母均未到庭，即本院函囑新北市政府社會局、台北
    市政府社會局訪視收養人、被收養人及其生父、母並提出評
    估報告，惟據函覆稱：「聯絡不上侯姓出養人，故予以結案
    處理。」、「經評估侯先生於生活等各方面仍處於變動、不
    穩定的狀態，亦難提供被收養人穩定之生活環境，且若侯先
    生單親撫養俊仁、詠心，亦不利於俊仁、詠心需要完整家庭
    的照顧與陪伴之需求，綜合上述，故難以建議核准本收出養
    案。」，有新北市政府100 年9 月21日北府社兒少字第0000
    000000號函、台北市政府社會局100 年8 月15日北市社兒少
    字第00000000000 號函在卷可憑，致本院無法評估出養人是
    否確有出養意願？本件收養有無違反前述規定﹖是否符合被
    收養人之最佳利益，是本件收養即難予以認可，其聲請應予
    駁回。
三、爰裁定如主文。
四、如不服本裁定，應於裁定送達後10日內，以書狀向本院提出
    抗告狀，並繳納抗告費新臺幣1,000 元。
中    華    民    國  100     年    10    月    24    日
                  家事庭司法事務官